【裁判字號】    99,監,56
【裁判日期】    990331
【裁判案由】    指定會同開具財產清冊之人
【裁判全文】
臺灣臺南地方法院家事裁定                99年度監字第56號
聲  請  人  甲○○○
相  對  人  乙○○
關  係  人  丙○○
上聲請人聲請指定會同開具財產清冊之人事件，本院裁定如下：
    主      文
指定丙○○（男，民國○○○年○月○○○日生，身分證統一編
號：Ｚ000000000號）為受監護宣告之人乙○○（男，
民國○○○年○○月○○日生，身分證統一編號：Ｚ00000
0000號）之會同開具財產清冊之人。
聲請程序費用新臺幣壹仟元由聲請人負擔。
    理      由
一、本件聲請意旨略以：聲請人之配偶乙○○前經鈞院於民國96
    年7月17日以96年度禁字第141號裁定宣告為禁治產人，並由
    聲請人為其法定監護人，負責療養照護相對人，因丙○○長
    年與相對人共同生活，對於相對人之財務狀況較了解，爰依
    法聲請鈞院裁定指定丙○○為受監護宣告之人乙○○之會同
    開具財產清冊之人等語。
二、按民法總則中華民國97年5月2日修正之條文施行前，已為禁
    治產宣告者，視為已為監護宣告；繫屬於法院之禁治產事件
    ，其聲請禁治產宣告者，視為聲請監護宣告；聲請撤銷禁治
    產宣告者，視為聲請撤銷監護宣告；並均於修正施行後，適
    用修正後之規定，民法總則施行法第4條定有明文。次按法
    院為監護之宣告時，應依職權就配偶、四親等內之親屬、最
    近一年有同居事實之其他親屬、主管機關、社會福利機構或
    其他適當之人選定一人或數人為監護人，並同時指定會同開
    具財產清冊之人，修正後之民法第1111條第1項亦定有明文
    ；又民法總則關於禁治產宣告之規定，已於97年5月2日修正
    為監護之宣告及輔助之宣告，並於98年11月23日施行，先此
    敘明。
三、經查，聲請人主張伊之配偶乙○○前經本院於96年7月17日
    以96年度禁字第141號裁定宣告為禁治產人，並由伊為乙○
    ○之法定監護人等事實，有聲請人所提本院96年度禁字第14
    1號民事裁定1件、戶籍謄本2件附卷可稽，且經本院依職權
    調取本院96年度禁字第141號禁治產宣告等事件卷宗核閱無
    誤，則參諸上開民法總則施行法第4條第2項規定，應視為乙
    ○○已受監護宣告，是聲請人依上開民法第1111條第1項規
    定，聲請為受監護宣告之人乙○○指定會同開具財產清冊之
    人，自屬合法。茲參酌相對人乙○○之父楊清固、母楊林金
    已死亡，此有除戶謄本在卷供參，關係人丙○○為受監護宣
    告之人乙○○之兒子，雙方關係密切，丙○○於乙○○受監
    護宣告事件，與乙○○亦無利害關係，且丙○○有意願擔任
    乙○○會同開具財產清冊之人，受監護宣告之人乙○○其餘
    子女戊○○、丁○○亦同意由丙○○擔任此一職務，此有戶
    籍謄本、親屬系統表、親屬團體會議紀錄、本院訊問筆錄在
    卷可憑，則由丙○○擔任會同開具財產清冊之人，並無不妥
    ，爰指定關係人丙○○為受監護宣告之人乙○○之會同開具
    財產清冊之人。
四、依非訟事件法第21條第1項前段、第24條第1項，裁定如主文
    。
中    華    民    國    99    年    3     月    31    日
                  家事法庭  法  官  林富郎
以上正本係照原本作成。
如對本裁定抗告須於裁定送達後10日內向本院提出抗告狀，並應
繳納抗告費新台幣1000元整。
中    華    民    國    99    年    3     月    31    日
                            書記官  劉毓如

司法院資訊處製作；財團法人民間司法改革基金會備份。
